臺灣高等法院高雄分院刑事判決　　　　99年度上訴字第1894號
上　訴　人
即　被　告　卓睿羚
指定辯護人　本院公設辯護人李佩娟
上列上訴人因違反毒品危害防制條例案件，不服臺灣高雄地方法
院99年度訴字第437 號、第852 號中華民國99年9 月15日第一審
判決（起訴案號：臺灣高雄地方法院檢察署99年度偵字第3647號
；追加起訴案號：同署99年度蒞追字第18號、99年度蒞字第4426
號），提起上訴，本院判決如下：
    主  文
上訴駁回。
    事  實
一、卓睿羚明知甲基安非他命業經公告列為第二級毒品，不得非
    法持有、販賣，竟基於販賣第二級毒品甲基安非他命牟利之
    故意，以其所有0000000000號行動電話供為聯絡工具，由李
    基銘先以其持用之0000000000號行動電話，於民國99年1 月
    23日20時36分許傳送欲購買甲基安非他命之簡訊「我要那個
    較有消受（銷售）量幼齒又多人喜歡的辣妹」至卓睿羚上開
    行動電話詢問；後卓睿羚於同日（23日）20時41分許至翌日
    （24日）1 時20分許，多次以簡訊、通話與李基銘聯絡販售
    甲基安非他命事宜，而於99年1 月24日1 時30分許，在高雄
    市前鎮區鎮興橋附近之7-11超商前，以新臺幣2,000 元之價
    格，販賣甲基安非他命1 包予李基銘，因李基銘前已積欠款
    項，故該次李基銘僅先清償前債，而仍賒欠本次交易之2,00
    0 元。
二、卓睿羚明知甲基安非他命為第二級毒品，不得非法持有；並
    經行政院衛生署公告列為禁藥管理，屬藥事法所稱之禁藥，
    依法不得轉讓：
  (一)卓睿羚因其男友張唐偉入監服刑，乃於99年1 月26日下午整
    理其與張唐偉位於高雄市○鎮區○○路2 巷12號2 樓居處，
    發現以煙盒裝之如附表所示甲基安非他命2 包（編號1 驗前
    淨重5.621 公克、驗後淨重5.611 公克；編號2 驗前淨重0.
    222 公克、驗後淨重0.212 公克），而持有之。
  (二)卓睿羚持有上開2 包甲基安非他命後，乃電請陳冠全前來，
    基於與陳冠全共同持有附表編號1 所示甲基安非他命及轉讓
    附表編號2 所示甲基安非他命之犯意，於同日（26日）18時
    許，在上開樹德路處，將附表編號1 、2 所示甲基安非他命
    2 包交與陳冠全，並告知陳冠全將會有第三人與其聯絡；陳
    冠全由卓睿羚交付重量明顯不同之大、小2 包甲基安非他命
    ，即知卓睿羚之真意為將有第三人來拿取較大包之甲基安非
    他命（即附表編號1 所示），而較小包之甲基安非他命（即
    附表編號2 所示）則係卓睿羚轉讓供其施用以為酬謝，陳冠
    全乃基於與卓睿羚共同持有附表編號1 所示甲基安非他命、
    持有附表編號2 所示甲基安非他命之故意，而同時收受持有
    之。
三、嗣陳冠全於99年1 月26日18時25分許離開上開樹德路處，隨
    即在該處門口為警查獲，並自陳冠全身上扣得以煙盒裝之如
    附表編號1 、2 所示甲基安非他命2 包；再循線經卓睿羚同
    意，搜索上開樹德路處，並扣得卓睿羚所有供聯絡販毒用之
    NOKIA 行動電話手機1 支（序號：000000000000000 號，含
    0000000000號門號SIM 卡1 枚）；復由高雄縣政府警察局鳳
    山分局依0000000000號行動電話通訊監察內容，於99年4 月
    21日通知李基銘接受詢問並採集尿液，而查獲上情。
四、案經行政院海岸巡防署南部地區巡防局屏東機動查緝隊報請
    臺灣高雄地方法院檢察署檢察官偵查起訴暨追加起訴。
    理  由
甲、程序部分：
  (一)證人李基銘已具結之偵訊陳述：按被告以外之人於偵查中向
    檢察官所為之陳述，除顯有不可信之情況者外，得為證據，
    刑事訴訟法第159 條之1 定有明文。本院審酌證人李基銘業
    於原審以證人身分到庭具結作證，並接受交互詰問，對被告
    卓睿羚詰問、對質之權利並未剝奪；且司法實務運作上，咸
    認偵查中檢察官向被告以外之人所取得之陳述，原則上均能
    遵守法律規定，不致違法取供，其可信性極高，因而明定除
    顯有不可信之情況者外，得為證據，證人李基銘於檢察官訊
    問時之證述，並無證據顯示係遭受強暴、脅迫、詐欺、利誘
    等外力干擾情形，或在影響其心理狀況致妨礙其自由陳述等
    顯不可信之情況下所為。是應認證人李基銘已具結之偵訊陳
    述，具證據能力。
  (二)證人李基銘之警詢陳述：按證人李基銘業以證人身分於原審
    到庭具結作證，並接受交互詰問，而其於警詢所為陳述，與
    於原審所證內容並無明顯不同，其警詢陳述並無較可信之特
    別情況，復經被告卓睿羚爭執證據能力，是自對被告卓睿羚
    犯行部分不具證據能力。
  (三)按本判決所引用之其餘證據資料（除證人李基銘、陳冠全之
    警詢陳述），其中傳聞證據部分，縱無刑事訴訟法第159 條
    之1 至第159 條之4 或其他規定之傳聞證據例外情形，亦因
    被告、辯護人、檢察官或同意可作為證據使用，或未聲明異
    議，基於尊重當事人對於傳聞證據之處分權，及證據資料愈
    豐富愈有助於真實發現之理念，依刑事訴訟法第159 條之5
    第1 項、第2 項之規定，本院審酌該等證據作成時之情況，
    並無違法取證之瑕疵，且無顯不可信之情形，以之作為證據
    ，應屬適當，自均有證據能力。至本判決未引用之證據，既
    未經援引為認定犯罪事實之基礎，爰不逐一論述該等證據之
    證據能力，附此敘明。
乙；實體方面：
一、訊據上訴人即被告卓睿羚（下稱被告卓睿羚）矢口否認有販
    賣甲基安非他命犯行，辯稱：0000000000號行動電話是伊在
    使用，但伊未販賣甲基安非他命給李基銘云云。經查：
  (一)0000000000號行動電話為被告卓睿羚所有及使用，業據被告
    卓睿羚供承在卷（見原審卷(一)170 頁）；而0000000000號行
    動電話申請使用人則為證人李基銘，亦據證人李基銘於原審
    審理時證述明確（見原審卷(一)174 頁背面），並有遠傳電信
    股份有限公司99年8 月6 日函及附件在卷可憑（見原審卷(二)
    134-135 頁）。又上開2 支行動電話自99年1 月23日20時36
    分許至翌日（24日）3 時45分許之簡訊、通話內容如下：
  (1)99年1 月23日20時36分2 秒0000000000號行動電話接收0000
    000000號行動電話之簡訊：「我要那個較有消受（銷售）量
    幼齒又多人喜歡的辣妹」（見原審卷(二)166 頁）。
  (2)99年1 月23日20時41分24秒0000000000號行動電話發簡訊予
    0000000000號行動電話：「人都是是這樣儘是愛年輕的，啊
    我們這種年紀的不都要包包回去了？唉…」（見原審卷(二)
    166 頁）。
  (3)99年1 月23日21時58分51秒0000000000號行動電話接收0000
    000000號行動電話之簡訊：「我這麼年輕，當然要找幼齒的
    年輕辣妹- 你應該懂我的意思吧- 我下班就要去載他喔- 你
    哪會老- 你那叫熟吧- 」（見原審卷(二)166 頁）。
  (4)99年1 月24日0 時37分28秒通話內容：「
    B （李基銘）：喂！
    A （卓睿羚）：你回來了嗎？
    B ：要回去了。
    A ：你還不在喔。
    B ：我要從市區回家了！
    A ：我想說你回來了，我就繞過去那裡，我先出門吃東西。
    B ：吃什麼東西？
    A ：我跟人去吃東西。
    B ：我馬上到。
    A ：我先出門了。我本來是要繞過去你家，結果說還沒有回
        來，等一下再說。
    B ：幾點啊
    A ：就吃飽回來。
    B ：吃飽幾點啊？
    A ：吃個東西也要3、5分鐘 。
    B ：路邊攤吃一吃就好了。
    A ：所以你就知道吃路邊攤的時間了嗎？
    」（見原審卷(二)166 頁）。
  (5)99年1 月24日1 時4 分37秒通訊內容：
    「
    A （卓睿羚）：喂。
    B （李基銘）：你在哪裡？
    A ：我在附近而已，吃一吃就回去。
    B ：我在7-11吃東西，你跑去哪裡吃東西啊！
    A ：你在7-11吃東西喔。
    B ：在等你啊！
    A ：好啦！
    B ：好是怎樣。
    A ：我吃飽就回去了啊！你現在是怎樣？
    B ：沒有啦！我在等你啊！
    A ：好啦！
    」（見原審卷(二)166 頁）。
  (6)99年1 月24日1 時20分55秒通訊內容：
    「
    A （卓睿羚）：我要過去了，你是豬頭喔！我用哪一支打，
        你就打那一支。
    B （李基銘）：那是別人的，你多久會到，還是要到我家門
        口？
    A ：好。
    」（見原審卷(二)167 頁）。
  (7)99年2 月24日3 時45分41秒0000000000號行動電話發簡訊予
    0000000000號行動電話：
    「少年ㄟ：阮幼齒ㄟ有合口味嗎？」
    （見原審卷(二)167 頁）。
    而上開通話內容，依證人李基銘於檢察官偵訊及原審審理中
    分別證稱：「伊於99年1 月23日晚間8 時36分有傳簡訊給卓
    睿羚，伊傳給她說『較有消受量幼齒又多人喜歡的辣妹』，
    意思是要跟她買品質比較好的（甲基）安非他命，後來卓睿
    羚有賣（甲基）安非他命給我，她在99年1 月24日凌晨跟伊
    約在前鎮區鎮興橋附近的7-11前，伊跟她買了2000元的（甲
    基）安非他命」（見原審卷(二)第14頁）、「99年1 月23日晚
    上20時36分02秒、20時41分24秒、21時58分51秒0000000000
    號與0000000000號3 通簡訊，是在聯絡關於安非他命的事，
    是伊與卓睿羚約在鎮興橋前的7-11那邊等她；伊原本在7-11
    等卓睿羚，她說要過來，結果還沒來，後來她說那在伊家門
    口等好不好，但之後伊還是在  7-11等她，伊與卓睿羚99年
    1 月24日1 時20分55秒那通電話通話後約10分鐘，卓睿羚就
    來了，卓睿羚拿1 包（甲基）安非他命給伊，伊拿2000元還
    卓睿羚，那包（甲基）安非他命的錢算是卓睿羚讓伊先欠著
    」（見原審卷(二)第151 頁反面、第156 頁）等語相符。復有
    被告卓睿羚所有供聯絡販賣第二級毒品甲基安非他命用之NO
    KIA 行動電話手機1 支（序號：000000000000000 號，含00
    00000000號門號SIM 卡1 枚）1 支扣案可資佐證。是被告卓
    睿羚與證人李基銘於99年1 月23日20時36分許至翌日（24日
    ）3 時45分許之簡訊、通話內容，確為被告卓睿羚與證人李
    基銘聯絡販售甲基安非他命，及被告卓睿羚將甲基安非他命
    交付證人李基銘後，詢問證人李基銘施用後之感覺等事宜，
    應屬無訛。
  (二)又證人李基銘於99年4 月21日經高雄縣政府警察局鳳山分局
    通知接受詢問並採集尿液，其尿液經送鑑驗有甲基安非他命
    陽性反應，有台灣檢驗科技股份有限公司99年5 月6 日KH/2
    010/00000000號濫用藥物檢驗報告在卷可憑（見原審卷(二)第
    172 頁）；復經證人李基銘於原審審理中證稱：「伊於99年
    1 月24日凌晨從卓睿羚處拿到的甲基安非他命，伊有拿來施
    用，是伊自己慢慢很省的吃；99年4 月21日伊去警察局製作
    筆錄時，那包甲基安非他命伊還在施用」等語明確（見原審
    卷(二)第156 頁）。足認被告卓睿羚於99年1 月24日1 時30分
    販售予證人李基銘之毒品，確為甲基安非他命無誤。
  (三)政府為杜絕毒品氾濫，毒害人民甚深，再三宣導教民眾遠離
    毒品、媒體報導既深且廣，對於禁絕毒品之政策，應為民眾
    所熟悉。又政府對於查緝施用、轉讓及販賣毒品無不嚴格執
    行，且販賣毒品罪係重罪，若無利可圖，衡情一般持有毒品
    者，當不致輕易將持有之毒品交付他人。況且，販賣毒品乃
    違法行為，非可公然為之，且有其獨特之販售路線及管道，
    亦無公定之價格，復可任意增減其分裝之數量，而每次買賣
    之價量，亦可能隨時依市場貨源之供需情形、交易雙方之關
    係深淺、資力、對行情之認知、可能風險之評估、查緝是否
    嚴緊，及購買者被查獲時供述購買對象之可能性風險評估等
    諸般事由，而異其標準，非可一概而論，是販賣之利得，誠
    非固定，而縱使販賣之人從價差或量差中牟利方式雖異，其
    意圖營利之非法販賣行為仍屬同一。本件被告卓睿羚否認犯
    罪，致無法確認其販賣甲基安非他命之利潤多寡，惟依上所
    述，其販賣甲基安非他命予證人李基銘而獲有利潤，自堪認
    定。
  (四)綜上各情，被告卓睿羚上開辯解為卸責之詞，不足採信。其
    販賣第二級毒品甲基安非他命犯行，洵堪認定。
二、訊據被告卓睿羚固坦承有將其持有之扣案甲基安非他命二包
    交與陳冠全，惟矢口否認有轉讓甲基安非他命犯行，辯稱：
    99年1 月26日當天伊是請陳冠全把甲基安非他命處理掉，但
    沒有要陳冠全怎麼處理；伊只知道煙盒內有甲基安非他命，
    不知道有幾包云云。經查：
  (一)陳冠全於99年1 月26日18時25分許，在被告卓睿羚位於上開
    樹德路住所門口為警查獲，並自被告陳冠全身上查扣之如附
    表所示白色結晶2 包，經送鑑結果確均有第二級毒品甲基安
    非他命成分（編號1 驗前淨重5.621 公克、驗後淨重5.611
    公克；編號2 驗前淨重0.222 公克、驗後淨重0.212 公克）
    ，有高雄市立凱旋醫院99年3 月15日濫用藥物成品檢驗鑑定
    書在卷可憑（見96偵3647號卷125 頁）。是被告陳冠全持有
    之白色結晶2 包係屬第二級毒品甲基安非他命，應屬無訛。
  (二)又證人即共同被告陳冠全於檢察官偵訊中明確證稱：「扣案
    這2 包（甲基）安非他命是卓睿羚給伊的，小包是卓睿羚要
    給伊施用的，大包的是卓睿羚跟伊說等一下伊下樓後，有人
    會打電話，要伊再把東西交給對方」等語（見96偵3647號卷
    第81至83頁）等語；嗣於原審審理中仍證稱：「卓睿羚說等
    一下可能會有人跟伊聯絡，沒有的話叫伊先放著。小包的（
    甲基安非他命）應該是給伊的謝禮，因為只有一點點；大包
    的（甲基安非他命）太多了，不是要給伊的」等語（見原審
    卷(一)第108 頁）。再者，扣案甲基安非他命2 包係放置在煙
    盒內，被告卓睿羚亦知悉煙盒內放置有甲基安非他命，為被
    告卓睿羚所自承；且參酌被告卓睿羚於檢察官偵查中供稱：
    「這2 包毒品是伊交給陳冠全的，因為他是張唐偉的好朋友
    」等語（見96偵3647號卷第87頁），是被告卓睿羚已明確供
    稱交付被告陳冠全之毒品（甲基安非他命）為2 包，及被告
    卓睿羚既知悉煙盒內放置有甲基安非他命等情；而以煙盒體
    積非大，被告卓睿羚既已知煙盒內之物品為何，衡情豈有不
    知煙盒內放置之甲基安非他命重量多寡（大小包）、分裝包
    數之理。顯見被告卓睿羚於交付煙盒予被告陳冠全時，即知
    悉該煙盒內放置有重量不同之大、小2 包甲基安非他命，並
    明確告知被告陳冠全將會有第三人與被告陳冠全聯絡，被告
    卓睿羚該等行為，即已告知被告陳冠全將有第三人會來拿取
    較大包之甲基安非他命，而較小包之甲基安非他命，則當係
    轉讓供被告陳冠全施用以為酬謝用無誤。
  (三)綜上各情，被告卓睿羚先持有如附表編號1 、2 所示第二級
    毒品甲基安非他命，再交付予被告陳冠全；且其中附表編號
    2 所示第二級毒品甲基安非他命係基於轉讓之意思，無償轉
    讓與被告陳冠全，是其持有、轉讓第二級毒品甲基安非他命
    之犯行，亦堪認定。
三、按甲基安非他命屬毒品危害防制條例第2 條第2 項第2 款所
    列之第二級毒品；又屬安非他命類藥品，業經藥品管理中央
    主管機關行政院衛生署於69年12月8 日、75年7 月11日及79
    年10月9 日三度公告重申禁止使用在案，迄未變更，仍應認
    屬藥事法第22條第1 項第1 款所列之禁藥。而轉讓甲基安非
    他命之行為，除轉讓之數量已達行政院依毒品危害防制條例
    第8 條第6 項規定所訂定之標準（轉讓持有毒品加重其刑之
    數量標準第2 條第1 項第2 款規定：淨重10公克以上），經
    依法加重該條第2 項之法定刑後，較藥事法第83條第1 項之
    法定刑為重之情形外，因藥事法第83條第1 項係於93年4 月
    21日修正公布，同年月23日施行，為毒品危害防制條例第8
    條第2 項之後法，且為重法，自應優先適用藥事法處斷（最
    高法院97年臺非字第397 號判決意旨參照）。核被告卓睿羚
    就犯罪事實欄一所為，係犯毒品危害防制條例第4 條第2 項
    之販賣第二級毒品罪；其販賣前、後持有甲基安非他命之低
    度行為，為販賣之高度行為所吸收，不另論罪。另就犯罪事
    實欄二(一)所為，係犯毒品危害防制條例第11條第2 項之持有
    第二級毒品罪。另就犯罪事實欄二(二)轉讓如附表編號2 所示
    甲基安非他命予同案被告陳冠全之所為，係犯藥事法第83條
    第1 項之轉讓禁藥罪。被告卓睿羚就交付被告陳冠全如附表
    編號1 所示甲基安非他命，並指示被告陳冠全等候第三人前
    來拿取之所為，係犯罪事實欄二(一)持有第二級毒品犯罪之繼
    續，而此部分與被告陳冠全有犯意聯絡及行為分擔，為共同
    正犯；公訴人認此部分被告卓睿羚與被告陳冠全係共犯運輸
    第二級毒品未遂罪，尚有未恰（理由詳如後述），惟基本社
    會事實同一，爰予變更起訴法條。又被告卓睿羚所犯上開三
    罪，犯意各別，行為互殊，應予分論併罰（原審就此漏未論
    述，惟據上論結已引依據法條，爰補述之）。又按毒品危害
    防制條例制定之目的，係為防制毒品危害，維護國民身心健
    康，而有關販賣第二級毒品罪責部分，則處以無期徒刑或7
    年以上有期徒刑之重刑；然若未分別行為人販賣第二級毒品
    之數量、時間久暫，及所造成之危害，一律處以7 年以上有
    期徒刑之重刑，自非罰其所當罰刑事政策之目的，亦非為阻
    絕毒害之唯一方法。本件被告卓睿羚上開販賣第二級毒品犯
    行，雖應重懲，惟販賣之次數僅有1 次，對象僅有1 人，尚
    未有所得。本院認被告卓睿羚販賣第二毒品犯罪情節尚堪憫
    恕，情輕法重，雖處以法定最低刑有期徒刑7 年仍嫌過重，
    爰依刑法第59條規定減輕其此部分之刑期。
四、至於公訴人認被告卓睿羚囑咐陳冠全將附表編號1 所示甲基
    安非他命交予他人部分，認係犯毒品危害防制條例第4 條第
    6 項、第2 項運輸第二級毒品未遂罪嫌乙節。按運輸毒品罪
    之所謂「運輸」，係指轉運輸送而言，不以自國外輸入國內
    或自國內輸出國外者為限，其在「國內運送」者，亦屬之。
    至於運輸之動機、目的係為己或為他人，運輸之方法為海運
    、空運、陸運或兼而有之，固非所問，但仍以本於運輸意思
    而搬運輸送，即須有此意圖，而為搬運輸送之行為，始成立
    運輸罪；若係為單純持有而零星持送，如無運輸之認識或意
    圖，即不能論以該罪（最高法院98年臺上字第3007號判決意
    旨參照）。本件扣案2 包甲基安非他命係被告卓睿羚交付被
    告陳冠全，其中大包甲基安非他命（即如附表編號1 所示）
    將會有第三人前來拿取，較小包之甲基安非他命（即如附表
    編號2 所示）則係被告卓睿羚轉讓供被告陳冠全施用以為酬
    謝，業如前述；且被告陳冠全自上開樹德路處攜出之如附表
    編號1 所示甲基安非他命，數量驗前淨重亦僅5.621 公克，
    業如前述，並非大量，應屬零星挾帶；復參以證人即查獲本
    件之員警王清賜於原審審理中證稱：「查獲陳冠全後，陳冠
    全的手機一直響，伊並未請陳冠全接聽或自行接聽，亦未調
    查陳冠全被查獲後，來電者是使用何門號」等語（見原審卷
    (一)102 頁）。是尚乏證據可認被告卓睿羚交付被告陳冠全如
    附表編號1 所示甲基安非他命，係為運輸至何特定目的地而
    為，自無將被告卓睿羚與同案被告陳冠全以運輸第二級毒品
    未遂罪名相繩之理，併此說明。
五、原判決就被告卓睿羚上開犯行，適用毒品危害防制條例第4
    條第2 項、第11條第2 項、第18條第1 項前段、第19條第1
    項，藥事法第83條第1 項，刑法第11條、第28條、第51條第
    5 款、第59條等規定，並審酌被告卓睿羚販賣第二級毒品甲
    基安非他命予證人李基銘、轉讓甲基安非他命之禁藥供同案
    被告陳冠全施用，均造成他人身體之自我傷害，其行為對於
    他人及社會均具相當程度之不良影響，足使社會因施用甲基
    安非他命人口增加，而減損勞動生產力，提高社會成本，所
    生損害非小，行為後復未坦承犯行；被告卓睿羚與同案被告
    陳冠全共同持有第二級毒品，對社會治安亦造成潛在之危險
    ；被告卓睿羚有前科犯行等一切情狀，就犯販賣第二級毒品
    部分，處有期徒刑4 年；犯藥事法第83條第1 項之轉讓禁藥
    罪部分，處有期徒刑8 月；犯共同持有第二級毒品部分，處
    有期徒刑5 月，並定其應執行之刑為有期徒刑5 年。又敘明
    扣案如附表編號1 所示之物，為第二級毒品甲基安非他命，
    業如前述，且該外包裝袋係直接包覆上開毒品，內沾有微量
    之甲基安非他命而無法析離，均依毒品危害防制條例第18條
    第1 項前段之規定，不問屬於犯人與否，於被告卓睿羚所犯
    共同持有第二級毒品罪刑項下宣告沒收銷燬之（另附表編號
    2 之甲基安非他命因已轉讓予同案被告陳冠全，故不再於被
    告卓睿羚所犯之罪項下宣告沒收銷燬之）；至於鑑驗耗損部
    分既已滅失，自不另宣告沒收。另扣案NOKIA 行動電話手機
    1 支（序號：000000000000000 號，含0000000000號門號SI
    M 卡1 枚），為被告卓睿羚所有，業據被告卓睿羚供明在卷
    （見原審卷(一)第178 頁），復為供被告卓睿羚聯絡販賣第二
    級毒品犯罪所用之物，依毒品危害防制條例第19條第1 項規
    定，在被告卓睿羚販賣第二級毒品罪刑項下宣告沒收。至其
    餘扣案物品（手機2 支、玻璃球1 個、夾鏈袋1 包、筆記本
    1 本），均無證據足認與本件被告前揭犯行相關，復非屬違
    禁物，爰不諭知沒收。另被告卓睿羚尚未自證人李基銘處取
    得販毒所得2000元，自亦毋庸就此部分宣告沒收，或以財產
    抵償之。經核原判決此部分認事用法，尚無不合，量刑亦稱
    妥適，被告卓睿羚上訴意旨，否認犯罪，指摘原判決此部分
    不當，為無理由，應予駁回。
六、另同案被告陳冠全犯共同持有第二級毒品部分，業經原審論
    罪科刑確定在案，爰不再贅述之。
據上論結，應依刑事訴訟法第368條，判決如主文。
本案經檢察官高大方到庭執行職務。
中    華    民    國   100    年    3     月    30    日
                  刑事第四庭    審判長法  官  蕭權閔
                                      法  官  莊松泉
                                      法  官  吳進寶
以上正本證明與原本無異。
持有第二級毒品部分不得上訴，其餘如不服本判決應於收受本判
決後10日內向本院提出上訴書狀，其未敘述上訴理由者，並得於
提起上訴後10日內向本院補提理由書狀（均須按他造當事人之人
數附繕本）「切勿逕送上級法院」。
中    華    民    國   100    年    3     月    30    日
                                      書記官  唐奇燕
附表
┌──┬───────────────────┐
│編號│     扣  押  物  品                   │
├──┼───────────────────┤
│ 1  │甲基安非他命1 包（驗前淨重5.621 公克、│
│    │驗後淨重5.611 公克）                  │
├──┼───────────────────┤
│ 2  │甲基安非他命1 包（驗前淨重0.222 公克、│
│    │驗後淨重0.212 公克）                  │
└──┴───────────────────┘
附錄本判決論罪科刑法條：
毒品危害防制條例第4 條第2 項：
製造、運輸、販賣第二級毒品者，處無期徒刑或 7 年以上有期
徒刑，得併科新臺幣 1 千萬元以下罰金。
毒品危害防制條例第11條第2 項：
持有第二級毒品者，處 2 年以下有期徒刑、拘役或新臺幣 3 萬
元以下罰金。
藥事法第83條第1 項：
明知為偽藥或禁藥，而販賣、供應、調劑、運送、寄藏、牙保、
轉讓或意圖販賣而陳列者，處 7 年以下有期徒刑，得併科新臺
幣 5 百萬元以下罰金。